【裁判字號】    99,監宣,27
【裁判日期】    990622
【裁判案由】    監護宣告
【裁判全文】
臺灣宜蘭地方法院民事裁定              99年度監宣字第27號
聲  請  人  乙○○
上列聲請人聲請監護宣告事件，本院裁定如下：
    主    文
宣告甲○○（男、民國○○年○○月○日生、身分證統一編號：Ｚ0000
00000號）為受監護宣告之人。
選定乙○○（男、民國○○年○月○日生、身分證統一編號：Ｚ00000
0000號）為受監護宣告之人之監護人。
指定丙○○（女、民國○○年○月○日生、身分證統一編號：Ｚ00000
0000號）為會同開具財產清冊之人。
聲請費用新臺幣壹仟元由受監護宣告之人負擔。
    理    由
一、按「對於因精神障礙或其他心智缺陷，致不能為意思表示或
    受意思表示，或不能辨識其意思表示之效果者，法院得因本
    人、配偶、四親等內之親屬、最近一年有同居事實之其他親
    屬、檢察官、主管機關或社會福利機構之聲請，為監護之宣
    告」，民法第14條第1項定有明文。再「法院為監護之宣告
    時，應依職權就配偶、四親等內之親屬、最近一年有同居事
    實之其他親屬、主管機關、社會福利機構或其他適當之人選
    定一人或數人為監護人，並同時指定會同開具財產清冊之人
    」，民法第1111條第1項亦著有明文。
二、本件聲請人乙○○主張其父甲○○於民國99年3月19日因「
    高血壓性心臟病、失語症（腦血管疾病後遺症）、第二型糖
    尿病」等病症，致不能為意思表示或受意思表示，或不能辨
    識其意思表示之效果，為此依法聲請對甲○○為監護之宣告
    等語。
三、本院審驗甲○○之心神狀況，並採用財團法人羅許基金會羅
    東博愛醫院精神科專科醫師陳彥蓉之精神鑑定報告，認賴員
    目前處於嚴重認知功能缺損的狀態，已致其完全不具有為意
    思表示或受意思表示或辨識其意思表示效果之能力，經鑑定
    應已達到心神喪失程度，不宜自行處理事務，此有該院99年
    6月9日（九九）羅博醫字第2010060067號函所附精神鑑定報
    告書附卷可稽。爰依首開民法第14條第1項之規定，宣告甲○○為受監護宣告之人。
四、又聲請人乙○○為受監護宣告人甲○○之長男，其表示有意
    願擔任監護人；而甲○○之配偶賴簡鳳嬌、子女乙○○、賴
    建煌、丙○○、賴麗雪、賴麗卿一致同意由聲請人擔任甲○○之監護人，並由丙○○（甲○○之長女）擔任會同開具財
    產清冊之人，此有親屬會議紀錄1件可憑。爰依首開民法第
    1111條第1項之規定，選定聲請人乙○○擔任甲○○之監護
    人，並指定丙○○擔任會同開具財產清冊之人，以維護受監
    護宣告人之權益。
五、依民事訴訟法第608條第1項，裁定如主文。
中    華    民    國    99    年    6     月    22    日
                  臺灣宜蘭地方法院家事法庭
                      法  官  周健忠
以上正本與原本無異。
本裁定監護宣告部分不得抗告；如不服本裁定關於選定監護人及
指定會同開具財產清冊之人等部分，應於裁定送達後10日內向本
院提出抗告狀（應附繕本）。
中    華    民    國    99    年    6     月    22    日
                      書記官  姚國華

司法院資訊處製作；財團法人民間司法改革基金會備份。
